臺灣桃園地方法院刑事判決　　　　　　　　　　　　九十一年度交易字第六六三號
　　公　訴　人　臺灣桃園地方法院檢察署檢察官
　　被　　　告　甲○○原名林.
右列被告因公共危險案件，經檢察官提起公訴（九十一年度偵字第二○三五一號），
本院判決如左：
    主      文
甲○○服用酒類，不能安全駕駛動力交通工具而駕駛，處拘役伍拾玖日，如易科罰金
，以參佰元折算壹日。
    事      實
一、甲○○有下列前案紀錄（於本件均不構成累犯）：
  (一)曾因犯業務過失致死罪，經桃園地方法院檢察署以八十五年偵字第八九三九號起
    訴，於民國（下同）八十五年九月十一日，經本院以八十五年交訴字第九０號判
    處有期徒刑一年二月，緩刑四年，嗣於八十五年十二月二日確定。
  (二)又因犯酒醉駕駛罪，經板橋地方法院檢察署以九十年偵字第一六三二三號聲請以
    簡易判決處刑，於九十年十二月三十一日，經板橋地方法院以九十年板交簡字第
    五０八號判處拘役五十五日，嗣於九十一年二月四日確定，並於九十一年六月二
    十七日刑期起算，並於九十一年八月二十日執行完畢。
二、詎猶不知警惕，明知汽車駕駛人服用酒類後不能安全駕駛動力交通工具者，不得
    駕車，竟於九十一年十一月七日晚間二十一時至二十三時許，在桃園縣龍潭鄉○
    ○路某薑母鴨店飲用啤酒四瓶後，已達不能安全駕駛動力交通工具之程度，仍駕
    駛車牌號碼ＧＱ—一一六八號自小客車行駛於道路。經警於次日凌晨零時十二分
    在龍潭鄉○○路、大昌路口攔檢，對甲○○施以酒精濃度測試，查知其呼氣之酒
    精濃度高達零點七八ＭＧ／Ｌ，始悉上情。
三、案經桃園縣警察局平鎮分局報請臺灣桃園地方法院檢察署檢察官偵查起訴。
    理      由
壹、程序部分：
    被告經合法傳喚，無正當理由不到庭，本院認本件係應處拘役之案件，爰依刑事
    訴訟法第三百零六條之規定，不待其陳述逕行判決。
貳、實體部分：
一、被告之供述及辯解：
    右揭事實，業據被告迭於警偵訊中坦承不諱。
二、認定犯罪事實所憑之證據及理由：
  (一)被告自白，核與證人即查獲警員陳健華於本院審理中證述之情節相符，復有桃園
    縣警察局舉發違反道路交通管理事件通知單、測定值高達零點七八Ｍ／ＧＬ之酒
    精測試單及測試觀察紀錄表各乙件附於偵查卷內足憑，堪信符於事實，允可憑採
    。
  (三)按酒精呼氣濃度達每公升○‧五五毫克或血液濃度達百分之○‧一一以上，肇事
    率為一般人十倍以上，參考德國、美國標準，應認為已達不能安全駕駛之標準，
    有法務部八十八年五月十八日法八八檢字第一六六九號函可參。另依照交通部運
    輸研究所七十九年八月對駕駛人行為之研究（酒醉駕車對駕駛行為之分析研究）
    指出，吐氣每公升酒精含量零點二五ＭＧ等於血液中酒精濃度Blood　Alcohol
    Concentration簡稱 BAC）百分之零點零五（亦即每100ＭＬ血液中含50ＭＧ酒精
    ），而(一) BAC到達百分之0.03至百分之0.05時，對駕駛能力之影響為：多數駕駛
    人心境逐漸變幻不定、視覺與反應靈敏性減弱、對速度及距離的判斷力差。對心
    理行為之影響為：觀察力逐漸欠缺、心情漸趨輕鬆、自信心增加、多話、精神狀
    況處於陶醉感。(二) BAC到達百分之0.05至百分之0.08時，對駕駛能力之影響為：
    反應遲純、駕駛能力受損、遲而不決或決而不行。對心理行為之影響為：情緒鬆
    弛、感情與行為趨向誇張、肌肉不協調、精神處於興奮狀態。(三) BAC到達百分之
    0.08至百分之0.15時，對駕駛能力之影響為：判斷力嚴重受到影響、能與精神協
    調受損、駕駛之體能困難增加。對心理行為之影響為：產生情緒異常現象、步伐
    不平穩、言語不清、反應惡劣、記憶及判斷力受損、精神處於錯亂狀態。(四) BAC
    超過百分之0.15，對駕駛人能力之影響為：無法開車。對心理行為之影響為：爛
    醉如泥、失去知覺可能致死、精神處於昏睡狀態。本件被告肇事後經警測試其吐
    氣所含酒精濃度已達零點七八ＭＧ／Ｌ，已如前述，相當於BAC百分之0.156。且
    其酒後夜間駕駛自用小客車對員警指揮及交通號誌無反應或遲緩，駕駛判斷力顯
    然欠佳，且滿臉通紅、滿身酒氣，經員警施以測驗，身體無法協調平衡等情事，
    業據證人供證如前，並有測試觀察紀錄表及汽車駕駛人久候生理協調平衡檢測紀
    錄表之記載可稽，足見其因飲酒所引起之生理作用已達無法正確操控車輛，而不
    能安全駕駛動力交通工具之狀態。從而本件事證明確，被告犯行已足可認定。
三、法律適用：
    核被告甲○○所為，係犯刑法第一百八十五條之三之服用酒類不能安全駕駛交通
    動力工具而駕駛罪。
四、科刑及其審酌事項：
    爰審酌被告甲○○之素行、犯罪之動機、手段、所生之危害、犯罪後否認犯行態
    度不佳及在前已有酒駕前科仍不知收斂警惕等一切情狀，量處如主文所示之刑，
    並諭知易科罰金之折算標準，以資懲儆。又雖公訴人求刑為四月之有期徒刑，惟
    被告雖屢酒醉駕車，但因尚無肇事情形，即無實質損害發生，且依本國民情，尚
    難認被告已達應處以徒刑之違法程度，故檢察官求刑容屬過重，本院衡酌後本件
    仍處以拘役，併予敘明。
據上論斷，應依刑事訴訟法第二百九十九條第一項前段、第三百零六條，刑法第一百
八十五條之三、第四十一條第一項前段，罰金罰鍰提高標準條例第二條，判決如主文
。
本案經檢察官羅秀蓮到庭執行職務。
中　　　華　　　民　　　國　　九十一　　年　　 十二 　　月　　三十一　　日
                                  臺灣桃園地方法院交通法庭
                                  法　    官    江  德  民
右正本證明與原本無異。
如不服本判決，應於判決送達後十日內，向本院提出上訴狀。
                                  法院書記官    常  毓  生
中　　　華　　　民　　　國　　九十一　　年　　 十二 　　月　　三十一　　日
附論罪科刑依據之法條：
刑法第一百八十五條之三：
服用毒品、麻醉藥品、酒類或其他相類之物，不能安全駕駛動力交通工具而駕駛者，
處一年以下有期徒刑、拘役或三萬元以下罰金。
